【裁判字號】    97,訴,904
【裁判日期】    970731
【裁判案由】    毒品危害防制條例
【裁判全文】
臺灣高雄地方法院刑事裁定               97年度訴字第904號
公  訴  人  臺灣高雄地方法院檢察署檢察官
被      告  乙○○
                    （現於台灣高雄看守所羈押中）
選任辯護人  許惠珠律師
            陳正達律師
            洪世崇律師
被      告  甲○○
                    （現於台灣高雄看守所羈押中）
選任辯護人  陳惠美律師
上列被告等因毒品危害防制條例案件，本院裁定如下：
    主  文
乙○○、甲○○均自民國玖拾柒年捌月捌日起延長羈押貳月，並
禁止接見通信。
    理  由
一、被告乙○○、甲○○因毒品危害防制條例案件，經本院認為
    所犯毒品危害防制條例第4 條第2 項、第3 項之罪，罪嫌重
    大，所犯係最輕本刑5 年以上有期徒刑之罪，且有事實足認
    有勾串共犯、證人之虞，而有羈押並禁止接見通信之必要，
    依刑事訴訟法第101 條第1 項第2 款、第3 款規定，於民國
    97年5月8 日裁定羈押並禁止接見通信在案。
二、茲本院以羈押期間，即將屆滿，其羈押及禁止接見通信之原
    因仍然存在，認有繼續羈押並禁止接見通信之必要，應自97
    年8 月8 日起，再延長羈押2 月，並禁止接見通信。至被告
    乙○○之辯護人以：不爭執本案證人之證據能力，故應無串
    證之可能，且被告乙○○所犯雖係重罪，尚請斟酌是否有羈
    押必要，請求准予交保；被告甲○○之辯護人則以：本案起
    訴被告甲○○自己販賣毒品之部分，由卷附通聯記錄並無法
    證明被告甲○○有販賣之事實，所起訴共同販賣部分，同案
    被告乙○○已供稱實僅係轉讓毒品行為，亦不構成販賣犯行
    ，請求准予交保候傳，若仍不許交保候傳，亦請解除禁見處
    分云云，惟查，本案被告乙○○、甲○○涉犯毒品危害防制
    條例第4 條第2 項、第3 項之重罪，有卷附通聯譯文及證人
    證詞可憑，且扣案毒品數量非少，嚴重影響社會治安，所涉
    犯嫌重大，仍有羈押必要，被告乙○○之辯護人固不爭執證
    人之證據能力，然此係該等證人證詞之證據適格問題，與被
    告是否有串證之虞，並無必然之關連，至被告甲○○所為是
    否構成販賣行為，仍有待審理，其等目前所涉犯重罪之罪嫌
    仍無法排除，前揭羈押之原因及必要性仍然存在，且其等彼
    此所述不無出入矛盾，復有多名證人待傳，仍有勾串證人、
    共犯之虞，而有禁止接見通信之必要，是辯護人之聲請均無
    理由，而應予以駁回。
三、依刑事訴訟法第108 條第1 項、第2 項裁定如主文。
中    華    民    國    97    年    7     月    31    日
                  刑事第十三庭審判長法  官  黃惠玲
                                    法  官  楊國煜
                                    法  官  郭宜芳
以上正本證明與原本無異。
如不服本裁定，應於送達後5日內，向本院提出抗告狀。
中    華    民    國    97    年    7     月    31    日
                                    書記官  李崑良


司法院資訊處製作；財團法人民間司法改革基金會備份。
